【裁判字號】    97,抗,468
【裁判日期】    970530
【裁判案由】    偽造文書等
【裁判全文】
臺灣高等法院刑事裁定                   97年度抗字第468號
抗  告  人  臺灣臺北地方法院檢察署檢察官
被      告  乙○○
被      告  甲○○
上列抗告人因被告偽造文書等案件，不服臺灣臺北地方法院，中
華民國97年3月24日裁定（95年度訴字第1125號），本院裁定如
下：
    主  文
原裁定撤銷。
    理  由
一、原裁定意旨略以：本件原判決之原本及其正本之主文、理由
    及論斷欄之文字有誤寫等情，爰裁定於原判決之原本及其正
    本主文欄第一項關於被告甲○○部分補充「緩刑伍年『，緩
    刑期內付保護管束』」。原判決之原本及其正本主文欄第三
    項關於被告乙○○部分補充「緩刑伍年『，緩刑期內付保護
    管束』」。(二)理由欄三、(三)第三十一行補充「爰分別逕依現
    行刑法第74條第1項第1款、第2款規定併予以宣告緩刑5年『
    ，並均依刑法第93條第1項第2款規定於緩刑期內付保護管束
    』」。(三)據上論斷欄第八行補充「第93條第1項第2款」以更
    正之。
二、抗告意旨略以：本件被告甲○○所犯輸入禁藥罪，經原審判
    處有期徒刑貳年，減為有期徒刑壹年。緩刑伍年，並應於判
    決確定後參月內向財團法人罕見疾病基金會捐款新台幣伍拾
    萬元。附表1編號(一)、(二)所示之物均沒收。被告乙○○所犯
    共同連續販賣偽藥，經原審判處有期徒刑壹年陸月，減為有
    期徒刑玖月，附表2編號(一)所示之物均沒收；又犯連續販賣
    偽藥罪經原審判處有期徒刑壹年肆月，減為有期徒刑捌月，
    附表2編號(二)所示之物均沒收。應執行有期徒刑壹年肆月，
    緩刑伍年，並應於判決確定後參月內向財團法人罕見疾病基
    金會捐款新台幣參拾萬元。附表2編號(一)、(二)所示之物均沒
    收。惟受緩刑之宣告者，除有下列情形之一，應於緩刑期間
    付保護管束外，得於緩刑期間付保護管束：一、犯第91條之
    1所列之罪者。二、執行第74條第2項第5款至第8款所定之事
    項者。假釋出獄者，在假釋中付保護管束。刑法第93條第1
    項定有明文，本件被告於緩刑期間應付保護管束。原審判決
    主文未為付保護管束之諭知，且理由欄內亦未為付保護管束
    之意思，綜觀全判決均無被告應付保護管束之表示，顯與所
    謂顯然錯誤情形迴異，應不得以裁定加以更正。原裁定逕以
    更正，認事用法容有違誤，爰請求撤銷原裁定等語。
三、按判決有誤寫、誤算，或其類此之顯然錯誤者，或其正本與
    原本不符者，法院得以裁定更正之，民事訴訟法第232條第1
    項固定有明文。且上開規定，依大法官會議第43號解釋，於
    刑事訴訟法準用之。然所謂誤寫、誤算或其他類此之顯然錯
    誤，應指依判決中之文字、數字等資料顯示，於判決中所表
    示者與法院本來之意思顯然不符而言，即理由中表現出之意
    思，漏未表示於主文，或主文中已有表示，卻於理由中並未
    表現出者，得予更正，最高法院78年台聲字第367號裁定可
    資參照；若未能從判決文主、理由等資料之顯示，顯現判決
    所表示與法院本來之意思不符者，自難屬該條所稱之「顯然
    錯誤」。經查本件原審判決於主文欄內未為「付保護管束」
    之諭知，於理由欄內亦無為付保護管束之意思，且綜觀全判
    決均無應付保護管束之表示，即從其判決資料顯示，難認其
    判決表示與法院本來之意思有何顯然不符之處，核與上開所
    謂顯然錯誤情形迴異，自不得逕以裁定加以更正。原裁定卻
    遽為裁定更正，容有違誤。本件檢察官提起抗告，執此指摘
    原審裁定不當，為有理由，自應由本院將原裁定撤銷。
四、據上論結，依刑事訴訟法第413條裁定如主文。
中    華    民    國    97    年    5     月     30   日
                  刑事第十九庭  審判長法  官  黃金富
                                      法  官  洪昌宏
                                      法  官  魏新國
以上正本證明與原本無異。
不得再抗告。
                                      書記官  陳玉珍
中    華    民    國    97    年    5     月    30    日


司法院資訊處製作；財團法人民間司法改革基金會備份。
